臺灣高等法院臺中分院刑事判決　　　 100年度上訴字第1957號
上 訴 人　林垂瑩
即 被 告
　　　　　　　　　現於法務部矯正署臺中監獄南投分監執行中
選任辯護人　康春田律師
上列上訴人即被告因違反毒品危害防制條例案件，不服臺灣南投
地方法院100年度訴字第295號中華民國100年8月24日第一審判決
（起訴案號：臺灣南投地方法院檢察署100年度偵字第1531號、
第1683號、第1958號），提起上訴，本院判決如下：
    主    文
原判決關於林垂瑩部分撤銷。
林垂瑩犯如附表二「所犯罪名及處刑」欄所示之罪，各處如該欄
所示之刑（含主刑及從刑）。主刑部分應執行有期徒刑拾年。
    犯罪事實
一、林垂瑩明知海洛因屬毒品危害防制條例第2條第2項第1款所
    定之第一級毒品，不得非法持有、販賣，竟與簡煌洲（業由
    原審法院判處應執行有期徒刑13年，經簡煌洲提起上訴後撤
    回上訴而告確定）基於販賣海洛因以營利之犯意聯絡，由簡
    煌洲持其所有之0000000000門號SIM卡1張插入其所有之SONY
    ERICSSON廠牌行動電話1支，供其2人販賣海洛因對外聯絡之
    用，而經鄭世忠、楊志立、張祐民、吳俊隆分別撥打上述行
    動電話與其2人聯繫購買海洛因之事宜後，由其2人單獨或共
    同出面將海洛因交付予鄭世忠等4人，各次販賣行為之交易
    對象、時間、地點、方式、金額詳如附表一所示。
二、經警依法實施通訊監察，嗣於民國100年4月13日下午5時30
    分許，持檢察官核發之拘票，在南投縣南投市○鄉路292號
    前由簡煌洲所駕駛之7637-ZM號自用小客車內拘獲簡煌洲及
    林垂瑩，並經其等同意搜索後，在該車內扣得簡煌洲所有供
    其等前述販賣海洛因所用之SONY ERICSSON廠牌行動電話1支
    （含0000000000門號SIM卡1張），因而查知上情。
三、案經臺灣南投地方法院檢察署檢察官指揮南投縣政府警察局
    中興分局偵查起訴。
    理    由
一、證據能力之說明：
  (一)刑事訴訟法第159條之1第2項規定：「被告以外之人於偵查
    中向檢察官所為之陳述，除顯有不可信之情況者外，得為證
    據。」本案證人鄭世忠、楊志立、張祐民、吳俊隆於偵查中
    向檢察官所為之陳述，均經依法具結，被告及辯護人復未舉
    證證明有何顯不可信之情事，應有證據能力。
  (二)刑事訴訟法第159條之4第2款所稱從事業務之人於業務上或
    通常業務過程所須製作之紀錄文書、證明文書，因係於通常
    業務過程不間斷、有規律而準確之記載，且大部分紀錄係完
    成於業務終了前後，無預見日後可能會被提供作為證據之偽
    造動機，其虛偽之可能性小，除非該等紀錄文書或證明文書
    有顯然不可信之情況，否則有承認其為證據之必要（參照最
    高法院95年度台上字第5026號）。因此，採取上開文書作為
    證據，應注意該文書之製作，是否係於例行性之業務過程中
    ，基於觀察或發現而當場或即時記載之特徵。查本案所調取
    0000000000門號之遠傳資料查詢1份（即雙向通聯紀錄，見
    原審卷第210至224頁），原係由電信業者為計算電話通話費
    用，而以電信業者管控之電腦設備逐筆紀錄通話門號之通話
    日期、時間長短、通話對方門號（即發話方、受話方與發簡
    訊）、通話地點所在之最近基地臺位置等。則上開雙向通聯
    紀錄，顯非為訴訟上之特定目的而製作，而係屬於通常業務
    過程中不間斷之規律性、機械性記載，自屬於從事業務之人
    於業務上或通常業務過程所須製作之紀錄文書，經查亦無顯
    不可信之情況，故上開通聯紀錄應具有證據能力。
  (三)按有事實足認被告或犯罪嫌疑人有最輕本刑為3年以上有期
    徒刑之罪嫌，並危害國家安全或社會秩序情節重大，而有相
    當理由可信其通訊內容與本案有關，且不能或難以其他方法
    蒐集或調查證據者，得發通訊監察書。前項通訊監察書，偵
    查中由檢察官依司法警察機關聲請或依職權以書面記載通訊
    保障及監察法第11條之事項，並敘明理由、檢附相關文件，
    聲請該管法院核發。通訊保障及監察法第5條第1項第1款、
    第2項前段定有明文。查本案所引用上訴人即被告林垂瑩（
    下稱被告）與共犯簡煌洲所使用0000000000門號行動電話之
    監聽錄音，業經臺灣南投地方法院核准在案，有詳載案由、
    監察電話、對象、時間之通訊監察書附卷可參，乃係依法所
    為之監聽；且審酌電話監聽侵害被告權益之種類及輕重、對
    於被告訴訟上防禦不利益之程度、犯罪所生之危害或實害等
    情形，兼顧人權保障及公共利益之均衡維護，堪認此部分電
    話監聽合於比例原則，自具有證據能力。又偵查犯罪機關依
    法定程序監聽之錄音，應認該監聽所得之錄音帶，始屬調查
    犯罪所得之證據，但依據監聽錄音結果予以翻譯而製作之通
    訊監察譯文，乃該監聽錄音內容之顯示，此為學理上所稱之
    派生證據，屬於文書證據之一種。此於被告或訴訟關係人對
    其譯文之真實性發生爭執或有所懷疑時，法院固應依刑事訴
    訟法第168條之1第2項規定勘驗該監聽之錄音帶踐行調查證
    據之程序，以確認該錄音聲音是否為本人及其內容與通訊監
    察譯文之記載是否相符；然如被告或訴訟關係人對其監聽錄
    音之譯文真實性並不爭執，顯無辨認其錄音聲音之調查必要
    性。是法院於審判期日就此如已踐行提示通訊監察譯文供
    當事人辨認或告以要旨，使其表示意見等程序並為辯論者，
    其所為之調查證據程序即無不合（參照最高法院96年度臺上
    字第1869號判決）。查本案上開電話監聽，取證程序未見違
    法情事，已如前述；而警方依監聽錄音所製作之譯文，經本
    院提示予檢察官、被告及辯護人後，迄言詞辯論終結前均無
    異議，則依上開說明，本案卷內通訊監察譯文應具有證據能
    力。
  (四)刑事訴訟法第159條之5規定：「被告以外之人於審判外之陳
    述，雖不符前4條之規定，而經當事人於審判程序同意作為
    證據，法院審酌該言詞陳述或書面陳述作成時之情況，認為
    適當者，亦得為證據。當事人、代理人或辯護人於法院調查
    證據時，知有第159條第1項不得為證據之情形，而未於言詞
    辯論終結前聲明異議者，視為有前項之同意。」立法意旨在
    於傳聞證據未經當事人之反對詰問予以核實，原則上先予排
    除。惟若當事人已放棄反對詰問權，於審判程序中表明同意
    該等傳聞證據可作為證據，或於言詞辯論終結前未聲明異議
    ，基於尊重當事人對傳聞證據之處分權，及證據資料愈豐富
    ，愈有助於真實發見之理念，且強化言詞辯論主義，使訴訟
    程序得以順暢進行，上開傳聞證據亦均具有證據能力。查本
    案以下所引用被告以外之人於審判外所為言詞或書面陳述之
    供述證據，經本院於準備程序時詢問檢察官、被告、辯護人
    關於證據能力之意見，檢察官、被告、辯護人對該等證據之
    證據能力均不爭執，且迄本院言詞辯論終結前，檢察官、被
    告、辯護人就該等證據之證據能力皆未聲明異議，本院審酌
    該等證據作成時之情況，並無違法取證或其他瑕疵，認為均
    適於作為本案認定事實之依據，依刑事訴訟法第159條之5規
    定，該等供述證據皆有證據能力。
  (五)刑事訴訟法第159條至第159條之5有關傳聞法則之規定，乃
    對於被告以外之人於審判外之言詞或書面陳述之供述證據所
    為規範，至非供述證據之物證，或以科學、機械之方式，對
    於當時狀況所為忠實且正確之記錄，性質上並非供述證據，
    均應無傳聞法則規定之適用，如該非供述證據非出於違法取
    得，並已依法踐行調查程序，即不能謂其無證據能力。本案
    以下所引用之非供述證據，並無證據證明有出於違法取得之
    情形，復經本院依法踐行調查程序，自具有證據能力。
二、認定犯罪事實所憑之證據及理由：
  (一)前揭犯罪事實，迭據被告於偵查中及原審、本院審理時坦承
    不諱，核與證人鄭世忠於警詢時（見偵字第1531號卷一〈下
    稱偵卷一〉第247至256頁）及偵查中（見偵卷一第270至274
    、279頁）、證人楊志立於警詢時（見偵卷一第106至113頁
    ）及偵查中（見偵卷一第229至232頁）、證人張祐民於警詢
    時（見偵卷一第47至52頁）及偵查中（見偵卷一第200至202
    頁）、證人吳俊隆於警詢時（見偵卷一第79至85頁）及偵查
    中（見偵卷一第194至196頁）、證人林雍智於警詢時（見偵
    卷一第65至69、76至77頁）及偵查中（見偵卷一第154至155
    、197頁）證述之情節相符，並有原審法院100年度聲監字第
    31號通訊監察書影本及電話附表（見原審卷一第79至80頁）
    、行動電話0000000000門號之通訊監察譯文（見原審卷一第
    81至151頁）及雙向通聯紀錄（見原審卷一第210至224頁）
    、鄭世忠指認被告與簡煌洲之南投縣政府警察局中興分局指
    認犯罪嫌疑人紀錄表及指認照片（見偵卷一第258至261頁）
    、楊志立指認被告與簡煌洲之南投縣政府警察局中興分局指
    認犯罪嫌疑人紀錄表及指認照片（見偵卷一第114至117頁）
    、張祐民指認被告與簡煌洲之南投縣政府警察局中興分局指
    認犯罪嫌疑人紀錄表及指認照片（見偵卷一第53至56頁）、
    吳俊隆指認被告與簡煌洲之南投縣政府警察局中興分局指認
    犯罪嫌疑人紀錄表及指認照片（見偵卷一第86至89頁）各1
    份在卷可稽，以及SONY ERICSSON廠牌行動電話1支（含0000
    000000門號SIM卡1張）扣案可證，足見被告之自白與事實相
    符而可採信。
  (二)按販賣毒品之所謂販賣行為，係行為人基於營利之目的，而
    販入或賣出毒品而言。販賣毒品者，其主觀上須有營利之意
    圖，且客觀上有販賣之行為，即足構成，至於實際上是否已
    經獲利，則非所問。即於有償讓與他人之初，係基於營利之
    意思，並著手實施，而因故無法高於購入之原價出售，最後
    不得不以原價或低於原價讓與他人時，仍屬販賣行為。必也
    始終無營利之意思，縱以原價或低於原價有償讓與他人，方
    難謂為販賣行為，而僅得以轉讓罪論處（參照最高法院93年
    度臺上字第1651號判決）。衡諸我國查緝第一級毒品海洛因
    之施用或販賣一向執法甚嚴，對於販賣海洛因者尤科以重度
    刑責，又販賣海洛因既係違法行為，當非可公然為之，亦無
    公定價格，且容易分裝並增減份量，而每次買賣之價量，可
    能隨時依雙方關係深淺、資力、需求量及對行情之認知、來
    源是否充裕、查緝是否嚴謹、購買者被查獲時供述購買對象
    之可能風險之評估等情形，而異其標準，非可一概而論，是
    販賣之利得，誠非固定，除非經行為人詳細供出各次所販賣
    之毒品之進價及售價，且數量俱臻明確外，實難察得其交易
    實情，但販賣海洛因係重罪，且海洛因量微價高，取得不易
    ，倘若非有利可圖，一般人當無干冒重度刑責而提供海洛因
    給他人之可能，是其販入之價格必較售出之價格低廉，而有
    從中賺取買賣差價牟利之意圖及事實，應屬合理之認定，縱
    使販賣之人從價差或量差中牟利方式雖異，其意圖營利之非
    法販賣行為仍屬同一。本案被告及簡煌洲均與證人鄭世忠、
    楊志立、張祐民、吳俊隆非屬至親，被告及簡煌洲既甘冒遭
    到查緝判處重刑之危險，一再由被告或簡煌洲單獨出面或2
    人共同出面，將海洛因送交予上開證人並收取價金，參以被
    告及簡煌洲於原審審理時均供承：「（受命法官問：你們這
    樣販賣毒品，獲得什麼好處？）會多一些毒品供自己施用」
    （見原審卷二第23頁），顯見本案販賣海洛因犯行對被告及
    簡煌洲而言，確屬有利可圖，其等始願為之，被告及簡煌洲
    具有從中獲利之意圖甚明。至於證人張祐民就附表一編號3
    次數所示海洛因交易，雖於偵查中證稱：該次簡煌洲係賣
    給我價值新臺幣（下同）500元之海洛因1包，但是因為我身
    上只有300元，所以簡煌洲只向我收300元等語（見偵卷一第
    202頁）；惟被告及簡煌洲於該次海洛因交易中，主觀上既
    有營利之意圖，客觀上復有販賣之行為，縱令係以原價或低
    於原價將海洛因讓與證人張祐民，實際上並未獲利，仍無解
    於其等販賣海洛因罪責之成立，併予指明。
  (三)綜上所述，本案事證明確，被告販賣第一級毒品海洛因之犯
    行均堪認定，應予依法論科。
三、論罪科刑及撤銷原判決之理由：
  (一)海洛因屬毒品危害防制條例第2條第2項第1款所定之第一級
    毒品，不得非法持有、販賣。是核被告如附表一所為，均係
    犯毒品危害防制條例第4條第1項之販賣第一級毒品罪。被告
    為販賣而持有海洛因之低度行為，應為其各次販賣海洛因之
    高度行為所吸收，皆不另論罪。被告與簡煌洲就附表一所示
    犯行，均有犯意聯絡及行為分擔，為共同正犯。被告就附表
    一所示27次販賣第一級毒品犯行，犯意有別，犯罪時間互異
    ，各次行為分別獨立，應予分論併罰。
  (二)毒品危害防制條例第17條第2項規定：「犯第4條至第8條之
    罪於偵查及審判中均自白者，減輕其刑。」同條第1項規定
    ：「犯第4條至第8條、第10條或第11條之罪，供出毒品來源
    ，因而查獲其他正犯或共犯者，減輕或免除其刑。」被告就
    如附表一所示27次販賣第一級毒品之事實，於偵查及原審、
    本院審判中均自白犯行（見偵卷一第281頁，原審卷一第51
    至52、195頁，原審卷二第22至24頁，本院卷第81、112頁）
    ，應各依毒品危害防制條例第17條第2項規定減輕其刑。又
    被告到案後向警方供稱其於為警查獲前（100年3至4月間）
    供己施用或販賣之第一級毒品海洛因，係向綽號「零零」之
    男子即黃俊智購得，另提供黃俊智租屋處所及聯絡方式供員
    警繼續追查黃俊智之犯行，案經南投縣政府警察局中興分局
    報請臺灣南投地方法院檢察署檢察官指揮偵辦，並經臺灣南
    投地方法院核發通訊監察書監察在案，該分局於100年8月31
    日10時20分在臺中市○區○○路查緝黃俊智到案，並取出第
    一級毒品海洛因1048公克，故黃俊智所涉嫌販賣毒品案，確
    實由被告提供情資才查獲黃俊智之犯行無誤，此有南投縣政
    府警察局中興分局100年10月26日投興警偵字第1000008461
    號函及所附職務報告為憑（見本院卷第93至94頁），故就被
    告如附表一所示27次販賣第一級毒品之犯行，應各依毒品危
    害防制條例第17條第1項規定遞予減輕其刑。而刑法第71條
    第2項規定：「有2種以上之減輕者，先依較少之數減輕之。
    」同法第66條規定：「有期徒刑、拘役、罰金減輕者，減輕
    其刑至2分之1。但同時有免除其刑之規定者，其減輕得減至
    3分之2。」被告具有毒品危害防制條例第17條第1項及第2項
    之減輕事由，則依刑法第71條第2項規定，當先依毒品危害
    防制條例第17條第2項減輕其刑，再依同條例第17條第1項遞
    予減輕其刑。
  (三)刑法第59條所規定之酌量減輕其刑，係裁判上之減輕，必以
    犯罪之情狀可憫恕，認為宣告法定最低度之刑猶嫌過重者，
    始有其適用。如別有法定減輕之事由，應先依法定減輕事由
    減輕其刑後，科以最低刑度，猶嫌過重時，始得為之；若有
    2種以上法定減輕事由，仍應先依法定減輕事由遞減其刑後
    ，科以最低刑度，猶嫌過重時，始得再依刑法第59條規定酌
    減其刑。本件被告販賣海洛因之犯行，係犯毒品危害防制條
    例第4條第1項之販賣第一級毒品罪，其法定最輕本刑為無期
    徒刑，被告合於同條例第17條第2項於偵查及審判中均自白
    ，減輕其刑之規定，經依刑法第65條第2項規定減輕其刑後
    ，其法定最低刑度為15年以上有期徒刑；再依同條例第17條
    第1項供出毒品來源，因而查獲其他正犯或共犯，減輕其刑
    之規定，經遞減其刑後，其法定最低度刑，已可減至5年以
    上有期徒刑（該條項有免除其刑之規定，依刑法第66條但書
    規定，可減至3分之2），依被告販賣第一級毒品之犯罪情狀
    以觀，本院認為已無客觀上足以引起一般同情，顯可憫恕，
    科以最低度刑猶嫌過重之情形，故毋庸再適用刑法第59條規
    定酌量減輕其刑，附此敘明。
  (四)原審認被告販賣第一級毒品罪證明確而予論罪科刑，固有所
    據，惟查被告就附表一所示27次販賣第一級毒品犯行，有於
    偵查中供出毒品來源，因而於原審判決後查獲上手黃俊智，
    業見前述（原審係於100年8月10日辯論終結、100年8月24日
    宣判，南投縣政府警察局中興分局係於100年8月31日查緝黃
    俊智到案並取出第一級毒品海洛因1048公克），自有毒品危
    害防制條例第17條第1項減輕或免除其刑規定之適用，原判
    決未及審酌此部分減刑事由，而援引刑法第59條規定減輕其
    刑，即有未當。被告上訴意旨指摘原判決未審酌其供出毒品
    來源予以減輕其刑，其上訴為有理由，應由本院將原判決關
    於被告林垂瑩部分予以撤銷改判。爰審酌被告明知毒品不僅
    殘害施用者自身健康，常見因施用毒品而散盡家財、連累家
    人，或為購買毒品鋌而走險者，更不可勝計，竟為謀個人私
    利，販賣海洛因，並考量被告販賣毒品之期間、次數、所得
    之利益、行為之分工，犯後坦承犯行，深具悔意等一切情狀
    ，就附表一所示27次販賣第一級毒品犯行各量處有期徒刑6
    年（即如附表二所示），並定其應執行之刑為有期徒刑10年
    。
  (五)沒收部分：
  1.犯罪所得部分：
    按毒品危害防制條例第19條第1項規定，犯販賣毒品罪者，
    其犯罪所得之財物均沒收之，係採義務沒收主義，故販賣毒
    品所得之對價，不問其中成本若干，利潤多少，均應全部諭
    知沒收，貫徹政府查禁煙毒之決心，以符立法本旨（參照最
    高法院91年度臺上字第2419號判決）。又共同正犯之犯罪所
    得為現款時，因係合併計算，且於全部或一部不能沒收時，
    以其財產抵償之，為避免執行時發生重複沒收、抵償之情形
    ，故各共同正犯之間係採連帶沒收主義，於裁判時應諭知連
    帶沒收（參照最高法院95年度臺上字第6051號判決）。被告
    所犯如附表一所示27次販賣第一級毒品所得，合計1萬8800
    元，雖未扣案，仍應分別於被告所犯各罪刑項下諭知與簡煌
    洲連帶沒收，如全部或一部不能沒收時，應以被告與簡煌洲
    之財產連帶抵償之。
  2.犯罪所用之物部分：
    本案於簡煌洲車內扣獲之0000000000門號SIM卡1張及所插入
    之SONY ERICSSON廠牌行動電話1支，係供被告與簡煌洲犯如
    附表一所示販賣海洛因各罪對外聯絡之用等情，業據被告與
    簡煌洲於原審審理時供承不諱，且有上開行動電話門號之通
    訊監察譯文可稽，簡煌洲亦於原審審理時供承上述門號SIM
    卡連同插用之行動電話均為其所有等語（見原審卷二第14頁
    ），雖則上述門號SIM卡之申請人為案外人陳碧雲（見原審
    卷一第76頁之遠傳資料查詢），惟迄今並無任何人為反對簡
    煌洲係該SIM卡所有人之主張，應可認定該SIM卡1張及行動
    電話1支之所有人為簡煌洲，故就扣案之SONY ERICSSON廠牌
    行動電話1支（含0000000000門號SIM卡1張），應依毒品危
    害防制條例第19條第1項規定宣告沒收。
據上論斷，應依刑事訴訟法第369條第1項前段、第364條，第299
條第1項前段，毒品危害防制條例第4條第1項、第17條第2項、第
1項、第19條第1項，刑法第11條、第28條、第51條第5款，判決
如主文。
本案經檢察官陳銘章到庭執行職務。
中    華    民    國   100    年    12    月    6     日
                  刑事第六庭  審判長法  官  李 文 雄
                                    法  官  蔡王金全
                                    法  官  黃 小 琴
以上正本證明與原本無異。
如不服本判決，應於收受送達後10日內向本院提出上訴書狀，其
未敘述上訴之理由者，並得於提起上訴後10日內向本院補提理由
書（均須按他造當事人之人數附繕本）「切勿逕送上級法院」。
                                    書記官  林 元 威
中    華    民    國   100    年    12    月    6     日
附表一：犯罪事實部分
┌──┬───┬─┬───┬────┬────┬────┬────────┬────┐
│編號│交  易│次│交易對│簡煌洲或│電話聯絡│交易時間│ 交易地點及方式 │交易金額│
│    │對  象│數│象使用│林垂瑩使│時間    │        │                │即所得（│
│    │      │  │電話門│用電話門│        │        │                │新臺幣）│
│    │      │  │號    │號      │        │        │                │        │
├──┼───┼─┼───┼────┼────┼────┼────────┼────┤
│  1 │鄭世忠││0985- │0981-   │100年3月│100年3月│交易地點：      │  500元 │
│    │      │  │963400│289819  │10日下午│10日晚間│簡煌洲位於南投縣│        │
│    │      │  │      │        │5時3分許│6時40分 │南投市○○路○段 │        │
│    │      │  │      │        │至同日晚│許      │627巷5號租屋處附│        │
│    │      │  │      │        │間6時34 │        │近之99便利商店對│        │
│    │      │  │      │        │分許    │        │面巷口          │        │
│    │      │  │      │        │        │        ├────────┤        │
│    │      │  │      │        │        │        │交易方式：      │        │
│    │      │  │      │        │        │        │由簡煌洲、林垂瑩│        │
│    │      │  │      │        │        │        │與鄭世忠電話聯絡│        │
│    │      │  │      │        │        │        │後，再由簡煌洲將│        │
│    │      │  │      │        │        │        │海洛因交付鄭世忠│        │
│    │      │  │      │        │        │        │並收取價款      │        │
│    │      ├─┼───┼────┼────┼────┼────────┼────┤
│    │      ││0985- │0981-   │100年3月│100年3月│交易地點：      │  500元 │
│    │      │  │963400│289819  │11日上午│11日上午│簡煌洲位於南投縣│        │
│    │      │  │      │        │7時44分 │8時許   │南投市○○路○段 │        │
│    │      │  │      │        │許至同日│        │627巷5號租屋處附│        │
│    │      │  │      │        │上午7時 │        │近之99便利商店對│        │
│    │      │  │      │        │56分許  │        │面巷內          │        │
│    │      │  │      │        │        │        ├────────┤        │
│    │      │  │      │        │        │        │交易方式：      │        │
│    │      │  │      │        │        │        │由簡煌洲與鄭世忠│        │
│    │      │  │      │        │        │        │電話聯絡後，再由│        │
│    │      │  │      │        │        │        │簡煌洲將海洛因交│        │
│    │      │  │      │        │        │        │付鄭世忠並收取價│        │
│    │      │  │      │        │        │        │款              │        │
│    │      ├─┼───┼────┼────┼────┼────────┼────┤
│    │      ││0985- │0981-   │100年3月│100年3月│交易地點：      │  500元 │
│    │      │  │963400│289819  │13日上午│13日下午│南投縣南投市南崗│        │
│    │      │  │      │        │11時24分│3時49分 │三路金球撞球場外│        │
│    │      │  │      │        │許至同日│許聯絡後├────────┤        │
│    │      │  │      │        │下午3時 │不久之同│交易方式：      │        │
│    │      │  │      │        │49分許  │日下午3 │由簡煌洲、林垂瑩│        │
│    │      │  │      │        │        │時某分許│與鄭世忠電話聯絡│        │
│    │      │  │      │        │        │        │後，再由簡煌洲將│        │
│    │      │  │      │        │        │        │海洛因交付鄭世忠│        │
│    │      │  │      │        │        │        │並收取價款      │        │
│    │      ├─┼───┼────┼────┼────┼────────┼────┤
│    │      ││0985- │0981-   │100年3月│100年3月│交易地點：      │  500元 │
│    │      │  │963400│289819  │17日晚間│17日晚間│南投縣南投市中興│        │
│    │      │  │      │        │7時54分 │8時30分 │路楓康超市附近  │        │
│    │      │  │      │        │許至同日│許      ├────────┤        │
│    │      │  │      │        │晚間8時 │        │交易方式：      │        │
│    │      │  │      │        │22分許  │        │由簡煌洲與鄭世忠│        │
│    │      │  │      │        │        │        │電話聯絡後，再由│        │
│    │      │  │      │        │        │        │簡煌洲、林垂瑩將│        │
│    │      │  │      │        │        │        │海洛因交付鄭世忠│        │
│    │      │  │      │        │        │        │並收取價款      │        │
│    │      ├─┼───┼────┼────┼────┼────────┼────┤
│    │      ││0985- │0981-   │100年3月│100年3月│交易地點：      │  500元 │
│    │      │  │963400│289819  │29日中午│29日中午│南投縣南投市祖祠│        │
│    │      │  │      │        │12時12分│12時40分│路明星娃娃機店附│        │
│    │      │  │      │        │許至同日│許      │近              │        │
│    │      │  │      │        │中午12時│        ├────────┤        │
│    │      │  │      │        │40分許  │        │交易方式：      │        │
│    │      │  │      │        │        │        │由簡煌洲與鄭世忠│        │
│    │      │  │      │        │        │        │電話聯絡後，再由│        │
│    │      │  │      │        │        │        │簡煌洲、林垂瑩將│        │
│    │      │  │      │        │        │        │海洛因交付鄭世忠│        │
│    │      │  │      │        │        │        │並收取價款      │        │
│    │      ├─┼───┼────┼────┼────┼────────┼────┤
│    │      ││0985- │0981-   │100年3月│100年3月│交易地點：      │  500元 │
│    │      │  │963400│289819  │30日中午│30日中午│南投縣南投市祖祠│        │
│    │      │  │      │        │12時17分│12時40分│路明星娃娃機店附│        │
│    │      │  │      │        │許至同日│許      │近              │        │
│    │      │  │      │        │中午12時│        ├────────┤        │
│    │      │  │      │        │35分許  │        │交易方式：      │        │
│    │      │  │      │        │        │        │由簡煌洲與鄭世忠│        │
│    │      │  │      │        │        │        │電話聯絡後，再由│        │
│    │      │  │      │        │        │        │簡煌洲、林垂瑩將│        │
│    │      │  │      │        │        │        │海洛因交付鄭世忠│        │
│    │      │  │      │        │        │        │並收取價款      │        │
│    │      ├─┼───┼────┼────┼────┼────────┼────┤
│    │      ││0985- │0981-   │100年4月│100年4月│交易地點：      │  500元 │
│    │      │  │963400│289819  │1日中午 │1日下午1│南投縣南投市中華│        │
│    │      │  │      │        │12時許至│時許    │路郁信公司門口  │        │
│    │      │  │      │        │同日下午│        ├────────┤        │
│    │      │  │      │        │1時許   │        │交易方式：      │        │
│    │      │  │      │        │        │        │由簡煌洲、林垂瑩│        │
│    │      │  │      │        │        │        │與鄭世忠電話聯絡│        │
│    │      │  │      │        │        │        │後，再由簡煌洲、│        │
│    │      │  │      │        │        │        │林垂瑩將海洛因交│        │
│    │      │  │      │        │        │        │付鄭世忠並收取價│        │
│    │      │  │      │        │        │        │款              │        │
│    │      ├─┼───┼────┼────┼────┼────────┼────┤
│    │      ││0985- │0981-   │100年4月│100年4月│交易地點：      │  500元 │
│    │      │  │963400│289819  │5日下午3│5日下午3│南投縣南投市復興│        │
│    │      │  │      │        │時32分許│時40分許│路三和游泳池附近│        │
│    │      │  │      │        │至同日下│        │之7-11便利商店  │        │
│    │      │  │      │        │午3時36 │        ├────────┤        │
│    │      │  │      │        │分許    │        │交易方式：      │        │
│    │      │  │      │        │        │        │由簡煌洲與鄭世忠│        │
│    │      │  │      │        │        │        │電話聯絡後，再由│        │
│    │      │  │      │        │        │        │簡煌洲、林垂瑩將│        │
│    │      │  │      │        │        │        │海洛因交付鄭世忠│        │
│    │      │  │      │        │        │        │並收取價款      │        │
│    │      ├─┼───┼────┼────┼────┼────────┼────┤
│    │      ││0985- │0981-   │100年4月│100年4月│交易地點：      │  500元 │
│    │      │  │963400│289819  │5日下午3│5日下午4│南投縣南投市復興│        │
│    │      │  │      │        │時56分許│時許    │路署立南投醫院附│        │
│    │      │  │      │        │至同日下│        │近之OK便利商店  │        │
│    │      │  │      │        │午4時許 │        ├────────┤        │
│    │      │  │      │        │        │        │交易方式：      │        │
│    │      │  │      │        │        │        │由林垂瑩與鄭世忠│        │
│    │      │  │      │        │        │        │電話聯絡後，再由│        │
│    │      │  │      │        │        │        │簡煌洲將海洛因交│        │
│    │      │  │      │        │        │        │付鄭世忠並收取價│        │
│    │      │  │      │        │        │        │款              │        │
├──┼───┼─┼───┼────┼────┼────┼────────┼────┤
│  2 │楊志立││0988- │0981-   │100年3月│100年3月│交易地點：      │  500元 │
│    │      │  │150787│289819  │10日下午│10日晚間│簡煌洲位於南投縣│        │
│    │      │  │      │        │5時1分許│7時10分 │南投市○○路○段 │        │
│    │      │  │      │        │至同日晚│許      │627巷5號租屋處附│        │
│    │      │  │      │        │間下午7 │        │近之99便利商店  │        │
│    │      │  │      │        │時許    │        ├────────┤        │
│    │      │  │      │        │        │        │交易方式：      │        │
│    │      │  │      │        │        │        │由簡煌洲、林垂瑩│        │
│    │      │  │      │        │        │        │與楊志立電話聯絡│        │
│    │      │  │      │        │        │        │後，再由簡煌洲、│        │
│    │      │  │      │        │        │        │林垂瑩將海洛因交│        │
│    │      │  │      │        │        │        │付楊志立並收取價│        │
│    │      │  │      │        │        │        │款              │        │
│    │      ├─┼───┼────┼────┼────┼────────┼────┤
│    │      ││0988- │0981-   │100年3月│100年3月│交易地點：      │  500元 │
│    │      │  │150787│289819  │11日上午│11日上午│簡煌洲位於南投縣│        │
│    │      │  │      │        │6時43分 │6時50分 │南投市○○路○段│        │
│    │      │  │      │        │許      │許      │627巷5號租屋處附│        │
│    │      │  │      │        │        │        │近之99便利商店  │        │
│    │      │  │      │        │        │        ├────────┤        │
│    │      │  │      │        │        │        │交易方式：      │        │
│    │      │  │      │        │        │        │由簡煌洲與楊志立│        │
│    │      │  │      │        │        │        │電話聯絡後，再由│        │
│    │      │  │      │        │        │        │簡煌洲、林垂瑩將│        │
│    │      │  │      │        │        │        │海洛因交付楊志立│        │
│    │      │  │      │        │        │        │並收取價款      │        │
│    │      ├─┼───┼────┼────┼────┼────────┼────┤
│    │      ││0988- │0981-   │100年3月│100年3月│交易地點：      │  500元 │
│    │      │  │150787│289819  │11日下午│11日晚間│南投縣南投市中興│        │
│    │      │  │      │        │6時25分 │7時30分 │路與嘉和一路口之│        │
│    │      │  │      │        │許至同日│許      │OK便利商店附近  │        │
│    │      │  │      │        │晚間7時 │        ├────────┤        │
│    │      │  │      │        │13分許  │        │交易方式：      │        │
│    │      │  │      │        │        │        │由簡煌洲與楊志立│        │
│    │      │  │      │        │        │        │電話聯絡後，再由│        │
│    │      │  │      │        │        │        │簡煌洲、林垂瑩將│        │
│    │      │  │      │        │        │        │海洛因交付楊志立│        │
│    │      │  │      │        │        │        │並收取價款      │        │
│    │      ├─┼───┼────┼────┼────┼────────┼────┤
│    │      ││0988- │0981-   │100年3月│100年3月│交易地點：      │  500元 │
│    │      │  │150787│289819  │13日下午│13日下午│南投縣南投市南崗│        │
│    │      │  │      │        │3時50分 │5時許   │三路金球撞球場內│        │
│    │      │  │      │        │許至同日│        ├────────┤        │
│    │      │  │      │        │下午4時 │        │交易方式：      │        │
│    │      │  │      │        │28分許  │        │由簡煌洲、林垂瑩│        │
│    │      │  │      │        │        │        │與楊志立電話聯絡│        │
│    │      │  │      │        │        │        │後，再由簡煌洲、│        │
│    │      │  │      │        │        │        │林垂瑩將海洛因交│        │
│    │      │  │      │        │        │        │付楊志立並收取價│        │
│    │      │  │      │        │        │        │款              │        │
│    │      ├─┼───┼────┼────┼────┼────────┼────┤
│    │      ││0988- │0981-   │100年3月│100年3月│交易地點：      │  500元 │
│    │      │  │150787│289819  │14日晚間│14日晚間│南投縣南投市中興│        │
│    │      │  │      │        │8時26分 │11時30分│路與嘉和一路口之│        │
│    │      │  │      │        │許至同日│許      │OK便利商店附近  │        │
│    │      │  │      │        │晚間11時│        ├────────┤        │
│    │      │  │      │        │21分許  │        │交易方式：      │        │
│    │      │  │      │        │        │        │由簡煌洲、林垂瑩│        │
│    │      │  │      │        │        │        │與楊志立電話聯絡│        │
│    │      │  │      │        │        │        │後，再由簡煌洲、│        │
│    │      │  │      │        │        │        │林垂瑩將海洛因交│        │
│    │      │  │      │        │        │        │付楊志立並收取價│        │
│    │      │  │      │        │        │        │款              │        │
│    │      ├─┼───┼────┼────┼────┼────────┼────┤
│    │      ││0988- │0981-   │100年3月│100年3月│交易地點：      │ 1000元 │
│    │      │  │150787│289819  │24日上午│24日上午│南投縣南投市南崗│        │
│    │      │  │      │        │9時28分 │11時近12│二路麥當勞後方之│        │
│    │      │  │      │        │許至同日│時許    │停車場          │        │
│    │      │  │      │        │上午11時│        ├────────┤        │
│    │      │  │      │        │40分許  │        │交易方式：      │        │
│    │      │  │      │        │        │        │由簡煌洲、林垂瑩│        │
│    │      │  │      │        │        │        │與楊志立電話聯絡│        │
│    │      │  │      │        │        │        │後，再由簡煌洲、│        │
│    │      │  │      │        │        │        │林垂瑩將海洛因交│        │
│    │      │  │      │        │        │        │付楊志立並收取價│        │
│    │      │  │      │        │        │        │款              │        │
├──┼───┼─┼───┼────┼────┼────┼────────┼────┤
│  3 │張祐民││049-22│0981-   │100年3月│100年3月│交易地點：      │  500元 │
│    │      │  │05194 │289819  │11日上午│11日上午│南投縣南投市南投│        │
│    │      │  │      │        │10時25分│10時40分│工務段旁之便利超│        │
│    │      │  │      │        │許至同日│許      │商              │        │
│    │      │  │      │        │上午10時│        ├────────┤        │
│    │      │  │      │        │36分許  │        │交易方式：      │        │
│    │      │  │      │        │        │        │由簡煌洲與張祐民│        │
│    │      │  │      │        │        │        │電話聯絡後，再由│        │
│    │      │  │      │        │        │        │簡煌洲將海洛因交│        │
│    │      │  │      │        │        │        │付張祐民並收取價│        │
│    │      │  │      │        │        │        │款              │        │
│    │      ├─┼───┼────┼────┼────┼────────┼────┤
│    │      ││049-22│0981-   │100年3月│100年3月│交易地點：      │  500元 │
│    │      │  │21360 │289819  │14日晚間│14日晚間│南投縣南投市南投│        │
│    │      │  │、    │        │9時3分許│11時16分│看守所附近之便利│        │
│    │      │  │0934- │        │至同日晚│許      │商店（即嘉和一路│        │
│    │      │  │452296│        │間11時6 │        │與中興路口之OK便│        │
│    │      │  │、    │        │分許    │        │利商店）        │        │
│    │      │  │049-22│        │        │        ├────────┤        │
│    │      │  │36964 │        │        │        │交易方式：      │        │
│    │      │  │      │        │        │        │由簡煌洲、林垂瑩│        │
│    │      │  │      │        │        │        │與張祐民電話聯絡│        │
│    │      │  │      │        │        │        │後，再由簡煌洲、│        │
│    │      │  │      │        │        │        │林垂瑩將海洛因交│        │
│    │      │  │      │        │        │        │付張祐民並收取價│        │
│    │      │  │      │        │        │        │款，後因交付之海│        │
│    │      │  │      │        │        │        │洛因數量錯誤，復│        │
│    │      │  │      │        │        │        │於之後某時許由簡│        │
│    │      │  │      │        │        │        │煌洲在同一地點持│        │
│    │      │  │      │        │        │        │正確數量之海洛因│        │
│    │      │  │      │        │        │        │與張祐民交換    │        │
│    │      ├─┼───┼────┼────┼────┼────────┼────┤
│    │      ││0934- │0981-   │100年3月│100年3月│交易地點：      │  300元 │
│    │      │  │452296│289819  │21日晚間│21日晚間│南投縣南投市三和│（張祐民│
│    │      │  │      │        │8時52分 │9時11分 │三路與中山街口之│係以500 │
│    │      │  │      │        │許至同日│許聯絡後│橋頭肉圓店      │元之價格│
│    │      │  │      │        │晚間9時 │不久之同├────────┤向簡煌洲│
│    │      │  │      │        │11分許  │日晚間9 │交易方式：      │、林垂瑩│
│    │      │  │      │        │        │時某分許│由林垂瑩與張祐民│購買海洛│
│    │      │  │      │        │        │        │電話聯絡後，再由│因，後因│
│    │      │  │      │        │        │        │簡煌洲、林垂瑩將│故該2人 │
│    │      │  │      │        │        │        │海洛因交付張祐民│僅向張祐│
│    │      │  │      │        │        │        │並收取價款      │民收取  │
│    │      │  │      │        │        │        │                │300元） │
├──┼───┼─┼───┼────┼────┼────┼────────┼────┤
│  4 │吳俊隆││0961- │0981-   │100年3月│100年3月│交易地點：      │ 1000元 │
│    │      │  │356778│289819  │16日晚間│16日晚間│臺中市○○路與健│        │
│    │      │  │      │        │9時25分 │10時30分│行路口之檳榔攤  │        │
│    │      │  │      │        │許至同日│許      ├────────┤        │
│    │      │  │      │        │晚間10時│        │交易方式：      │        │
│    │      │  │      │        │18分許  │        │由簡煌洲、林垂瑩│        │
│    │      │  │      │        │        │        │與吳俊隆電話聯絡│        │
│    │      │  │      │        │        │        │後，再由林垂瑩將│        │
│    │      │  │      │        │        │        │海洛因交付吳俊隆│        │
│    │      │  │      │        │        │        │並收取價款      │        │
│    │      ├─┼───┼────┼────┼────┼────────┼────┤
│    │      ││0926- │0981-   │100年3月│100年3月│交易地點：      │ 1000元 │
│    │      │  │490477│289819  │17日晚間│17日晚間│南投縣草屯鎮草碧│        │
│    │      │  │、    │        │7時8分許│8時15分 │山路與碧興路口  │        │
│    │      │  │0926- │        │至同日晚│許      ├────────┤        │
│    │      │  │818547│        │間8時7分│        │交易方式：      │        │
│    │      │  │      │        │許      │        │由簡煌洲與吳俊隆│        │
│    │      │  │      │        │        │        │電話聯絡後，再由│        │
│    │      │  │      │        │        │        │林垂瑩將海洛因交│        │
│    │      │  │      │        │        │        │付吳俊隆並收取價│        │
│    │      │  │      │        │        │        │款              │        │
│    │      ├─┼───┼────┼────┼────┼────────┼────┤
│    │      ││0926- │0981-   │100年3月│100年3月│交易地點：      │ 1000元 │
│    │      │  │818547│289819  │21日上午│21日上午│南投縣草屯鎮草碧│        │
│    │      │  │      │        │9時40分 │10時15分│興路與草溪路口  │        │
│    │      │  │      │        │許至同日│許      ├────────┤        │
│    │      │  │      │        │上午10時│        │交易方式：      │        │
│    │      │  │      │        │6分許   │        │由簡煌洲與吳俊隆│        │
│    │      │  │      │        │        │        │電話聯絡後，再由│        │
│    │      │  │      │        │        │        │簡煌洲、林垂瑩將│        │
│    │      │  │      │        │        │        │海洛因交付吳俊隆│        │
│    │      │  │      │        │        │        │並收取價款      │        │
│    │      ├─┼───┼────┼────┼────┼────────┼────┤
│    │      ││0926- │0981-   │100年3月│100年3月│交易地點：      │ 1000元 │
│    │      │  │818547│289819  │21日晚間│21日晚間│南投縣南投市三和│        │
│    │      │  │      │        │7時13分 │7時30分 │三路家樂福量販店│        │
│    │      │  │      │        │許      │許      │前              │        │
│    │      │  │      │        │        │        ├────────┤        │
│    │      │  │      │        │        │        │交易方式：      │        │
│    │      │  │      │        │        │        │由簡煌洲與吳俊隆│        │
│    │      │  │      │        │        │        │電話聯絡後，再由│        │
│    │      │  │      │        │        │        │簡煌洲、林垂瑩將│        │
│    │      │  │      │        │        │        │海洛因交付吳俊隆│        │
│    │      │  │      │        │        │        │並收取價款      │        │
│    │      ├─┼───┼────┼────┼────┼────────┼────┤
│    │      ││0926- │0981-   │100年3月│100年3月│交易地點：      │ 1000元 │
│    │      │  │818547│289819  │22日凌晨│22日凌晨│南投縣南投市三和│        │
│    │      │  │      │        │0時39分 │1時許   │三路與中山街口橋│        │
│    │      │  │      │        │許至同日│        │頭肉圓店附近之便│        │
│    │      │  │      │        │凌晨0時 │        │利超商          │        │
│    │      │  │      │        │53分許  │        ├────────┤        │
│    │      │  │      │        │        │        │交易方式：      │        │
│    │      │  │      │        │        │        │由簡煌洲與吳俊隆│        │
│    │      │  │      │        │        │        │電話聯絡後，再由│        │
│    │      │  │      │        │        │        │簡煌洲、林垂瑩將│        │
│    │      │  │      │        │        │        │海洛因交付吳俊隆│        │
│    │      │  │      │        │        │        │並收取價款      │        │
│    │      ├─┼───┼────┼────┼────┼────────┼────┤
│    │      ││049-23│0981-   │100年3月│100年3月│交易地點：      │ 1500元 │
│    │      │  │3857  │289819  │25日上午│25日上午│南投縣南投市南崗│（其中吳│
│    │      │  │、    │        │9時49分 │11時50分│二路麥當勞前    │俊隆購買│
│    │      │  │0961- │        │至同日上│許      ├────────┤1000元，│
│    │      │  │36778 │        │午11時41│        │交易方式：      │林雍智購│
│    │      │  │、    │        │分許    │        │由簡煌洲與吳俊隆│買500元 │
│    │      │  │0926- │        │        │        │電話聯絡後，由簡│）      │
│    │      │  │88547 │        │        │        │煌洲、林垂瑩將海│        │
│    │      │  │、    │        │        │        │洛因交付吳俊隆並│        │
│    │      │  │0986- │        │        │        │收取價款        │        │
│    │      │  │88752 │        │        │        │                │        │
│    │      ├─┼───┼────┼────┼────┼────────┼────┤
│    │      ││0981- │0981-   │100年3月│100年3月│交易地點：      │ 1000元 │
│    │      │  │349218│289819  │26日凌晨│26日凌晨│南投縣草屯鎮草碧│        │
│    │      │  │、    │        │0時31分 │1時40分 │興路與草溪路口  │        │
│    │      │  │0926- │        │許至同日│許      ├────────┤        │
│    │      │  │818547│        │凌晨1時 │        │交易方式：      │        │
│    │      │  │      │        │27分許  │        │由林垂瑩與吳俊隆│        │
│    │      │  │      │        │        │        │電話聯絡後，再由│        │
│    │      │  │      │        │        │        │簡煌洲、林垂瑩將│        │
│    │      │  │      │        │        │        │海洛因交付吳俊隆│        │
│    │      │  │      │        │        │        │並收取價款      │        │
│    │      ├─┼───┼────┼────┼────┼────────┼────┤
│    │      ││0926- │0981-   │100年4月│100年4月│交易地點：      │ 1000元 │
│    │      │  │818547│289819  │1日下午4│1日下午4│南投縣南投市南崗│        │
│    │      │  │、    │        │時12分許│時50分許│二路長榮婚紗附近│        │
│    │      │  │049-22│        │至同日下│        │之便利超商      │        │
│    │      │  │61094 │        │午4時44 │        ├────────┤        │
│    │      │  │      │        │分許    │        │交易方式：      │        │
│    │      │  │      │        │        │        │由林垂瑩與吳俊隆│        │
│    │      │  │      │        │        │        │電話聯絡後，再由│        │
│    │      │  │      │        │        │        │簡煌洲、林垂瑩將│        │
│    │      │  │      │        │        │        │海洛因交付吳俊隆│        │
│    │      │  │      │        │        │        │並收取價款      │        │
│    │      ├─┼───┼────┼────┼────┼────────┼────┤
│    │      ││0926- │0981-   │100年4月│100年4月│交易地點：      │ 1000元 │
│    │      │  │818547│289819  │5日上午9│5日上午 │南投縣南投市包尾│        │
│    │      │  │      │        │時53分許│10時10分│橋附近          │        │
│    │      │  │      │        │至同日上│許      ├────────┤        │
│    │      │  │      │        │午9時59 │        │交易方式：      │        │
│    │      │  │      │        │分許    │        │由簡煌洲與吳俊隆│        │
│    │      │  │      │        │        │        │電話聯絡後，再由│        │
│    │      │  │      │        │        │        │簡煌洲、林垂瑩將│        │
│    │      │  │      │        │        │        │海洛因交付吳俊隆│        │
│    │      │  │      │        │        │        │並收取價款      │        │
├──┼───┴─┴───┴────┴────┴────┴────────┴────┤
│合計│販賣第一級毒品海洛因所得為新臺幣18800元。                                   │
└──┴──────────────────────────────────────┘
附表二、被告林垂瑩所犯罪名及處刑部分：
┌──┬────┬───────────────────────────┐
│編號│犯罪事實│            所犯罪名及處刑（含主刑及從刑）            │
├──┼────┼───────────────────────────┤
│  1 │詳如附表│林垂瑩共同販賣第一級毒品，處有期徒刑陸年。未扣案之販賣│
│    │一編號1 │第一級毒品所得新臺幣伍佰元與簡煌洲連帶沒收，如全部或一│
│    │次數所│部不能沒收時，以其與簡煌洲之財產連帶抵償之；扣案之SONY│
│    │載      │ERICSSON廠牌行動電話壹支（含0000000000門號SIM卡壹張） │
│    │        │沒收。                                                │
├──┼────┼───────────────────────────┤
│  2 │詳如附表│林垂瑩共同販賣第一級毒品，處有期徒刑陸年。未扣案之販賣│
│    │一編號1 │第一級毒品所得新臺幣伍佰元與簡煌洲連帶沒收，如全部或一│
│    │次數所│部不能沒收時，以其與簡煌洲之財產連帶抵償之；扣案之SONY│
│    │載      │ERICSSON廠牌行動電話壹支（含0000000000門號SIM卡壹張） │
│    │        │沒收。                                                │
├──┼────┼───────────────────────────┤
│  3 │詳如附表│林垂瑩共同販賣第一級毒品，處有期徒刑陸年。未扣案之販賣│
│    │一編號1 │第一級毒品所得新臺幣伍佰元與簡煌洲連帶沒收，如全部或一│
│    │次數所│部不能沒收時，以其與簡煌洲之財產連帶抵償之；扣案之SONY│
│    │載      │ERICSSON廠牌行動電話壹支（含0000000000門號SIM卡壹張） │
│    │        │沒收。                                                │
├──┼────┼───────────────────────────┤
│  4 │詳如附表│林垂瑩共同販賣第一級毒品，處有期徒刑陸年。未扣案之販賣│
│    │一編號1 │第一級毒品所得新臺幣伍佰元與簡煌洲連帶沒收，如全部或一│
│    │次數所│部不能沒收時，以其與簡煌洲之財產連帶抵償之；扣案之SONY│
│    │載      │ERICSSON廠牌行動電話壹支（含0000000000門號SIM卡壹張） │
│    │        │沒收。                                                │
├──┼────┼───────────────────────────┤
│  5 │詳如附表│林垂瑩共同販賣第一級毒品，處有期徒刑陸年。未扣案之販賣│
│    │一編號1 │第一級毒品所得新臺幣伍佰元與簡煌洲連帶沒收，如全部或一│
│    │次數所│部不能沒收時，以其與簡煌洲之財產連帶抵償之；扣案之SONY│
│    │載      │ERICSSON廠牌行動電話壹支（含0000000000門號SIM卡壹張） │
│    │        │沒收。                                                │
├──┼────┼───────────────────────────┤
│  6 │詳如附表│林垂瑩共同販賣第一級毒品，處有期徒刑陸年。未扣案之販賣│
│    │一編號1 │第一級毒品所得新臺幣伍佰元與簡煌洲連帶沒收，如全部或一│
│    │次數所│部不能沒收時，以其與簡煌洲之財產連帶抵償之；扣案之SONY│
│    │載      │ERICSSON廠牌行動電話壹支（含0000000000門號SIM卡壹張） │
│    │        │沒收。                                                │
├──┼────┼───────────────────────────┤
│  7 │詳如附表│林垂瑩共同販賣第一級毒品，處有期徒刑陸年。未扣案之販賣│
│    │一編號1 │第一級毒品所得新臺幣伍佰元與簡煌洲連帶沒收，如全部或一│
│    │次數所│部不能沒收時，以其與簡煌洲之財產連帶抵償之；扣案之SONY│
│    │載      │ERICSSON廠牌行動電話壹支（含0000000000門號SIM卡壹張） │
│    │        │沒收。                                                │
├──┼────┼───────────────────────────┤
│  8 │詳如附表│林垂瑩共同販賣第一級毒品，處有期徒刑陸年。未扣案之販賣│
│    │一編號1 │第一級毒品所得新臺幣伍佰元與簡煌洲連帶沒收，如全部或一│
│    │次數所│部不能沒收時，以其與簡煌洲之財產連帶抵償之；扣案之SONY│
│    │載      │ERICSSON廠牌行動電話壹支（含0000000000門號SIM卡壹張） │
│    │        │沒收。                                                │
├──┼────┼───────────────────────────┤
│  9 │詳如附表│林垂瑩共同販賣第一級毒品，處有期徒刑陸年。未扣案之販賣│
│    │一編號1 │第一級毒品所得新臺幣伍佰元與簡煌洲連帶沒收，如全部或一│
│    │次數所│部不能沒收時，以其與簡煌洲之財產連帶抵償之；扣案之SONY│
│    │載      │ERICSSON廠牌行動電話壹支（含0000000000門號SIM卡壹張） │
│    │        │沒收。                                                │
├──┼────┼───────────────────────────┤
│ 10 │詳如附表│林垂瑩共同販賣第一級毒品，處有期徒刑陸年。未扣案之販賣│
│    │一編號2 │第一級毒品所得新臺幣伍佰元與簡煌洲連帶沒收，如全部或一│
│    │次數所│部不能沒收時，以其與簡煌洲之財產連帶抵償之；扣案之SONY│
│    │載      │ERICSSON廠牌行動電話壹支（含0000000000門號SIM卡壹張） │
│    │        │沒收。                                                │
├──┼────┼───────────────────────────┤
│ 11 │詳如附表│林垂瑩共同販賣第一級毒品，處有期徒刑陸年。未扣案之販賣│
│    │一編號2 │第一級毒品所得新臺幣伍佰元與簡煌洲連帶沒收，如全部或一│
│    │次數所│部不能沒收時，以其與簡煌洲之財產連帶抵償之；扣案之SONY│
│    │載      │ERICSSON廠牌行動電話壹支（含0000000000門號SIM卡壹張） │
│    │        │沒收。                                                │
├──┼────┼───────────────────────────┤
│ 12 │詳如附表│林垂瑩共同販賣第一級毒品，處有期徒刑陸年。未扣案之販賣│
│    │一編號2 │第一級毒品所得新臺幣伍佰元與簡煌洲連帶沒收，如全部或一│
│    │次數所│部不能沒收時，以其與簡煌洲之財產連帶抵償之；扣案之SONY│
│    │載      │ERICSSON廠牌行動電話壹支（含0000000000門號SIM卡壹張） │
│    │        │沒收。                                                │
├──┼────┼───────────────────────────┤
│ 13 │詳如附表│林垂瑩共同販賣第一級毒品，處有期徒刑陸年。未扣案之販賣│
│    │一編號2 │第一級毒品所得新臺幣伍佰元與簡煌洲連帶沒收，如全部或一│
│    │次數所│部不能沒收時，以其與簡煌洲之財產連帶抵償之；扣案之SONY│
│    │載      │ERICSSON廠牌行動電話壹支（含0000000000門號SIM卡壹張） │
│    │        │沒收。                                                │
├──┼────┼───────────────────────────┤
│ 14 │詳如附表│林垂瑩共同販賣第一級毒品，處有期徒刑陸年。未扣案之販賣│
│    │一編號2 │第一級毒品所得新臺幣伍佰元與簡煌洲連帶沒收，如全部或一│
│    │次數所│部不能沒收時，以其與簡煌洲之財產連帶抵償之；扣案之SONY│
│    │載      │ERICSSON廠牌行動電話壹支（含0000000000門號SIM卡壹張） │
│    │        │沒收。                                                │
├──┼────┼───────────────────────────┤
│ 15 │詳如附表│林垂瑩共同販賣第一級毒品，處有期徒刑陸年。未扣案之販賣│
│    │一編號2 │第一級毒品所得新臺幣壹仟元與簡煌洲連帶沒收，如全部或一│
│    │次數所│部不能沒收時，以其與簡煌洲之財產連帶抵償之；扣案之SONY│
│    │載      │ERICSSON廠牌行動電話壹支（含0000000000門號SIM卡壹張） │
│    │        │沒收。                                                │
├──┼────┼───────────────────────────┤
│ 16 │詳如附表│林垂瑩共同販賣第一級毒品，處有期徒刑陸年。未扣案之販賣│
│    │一編號3 │第一級毒品所得新臺幣伍佰元與簡煌洲連帶沒收，如全部或一│
│    │次數所│部不能沒收時，以其與簡煌洲之財產連帶抵償之；扣案之SONY│
│    │載      │ERICSSON廠牌行動電話壹支（含0000000000門號SIM卡壹張） │
│    │        │沒收。                                                │
├──┼────┼───────────────────────────┤
│ 17 │詳如附表│林垂瑩共同販賣第一級毒品，處有期徒刑陸年。未扣案之販賣│
│    │一編號3 │第一級毒品所得新臺幣伍佰元與簡煌洲連帶沒收，如全部或一│
│    │次數所│部不能沒收時，以其與簡煌洲之財產連帶抵償之；扣案之SONY│
│    │載      │ERICSSON廠牌行動電話壹支（含0000000000門號SIM卡壹張） │
│    │        │沒收。                                                │
├──┼────┼───────────────────────────┤
│ 18 │詳如附表│林垂瑩共同販賣第一級毒品，處有期徒刑陸年。未扣案之販賣│
│    │一編號3 │第一級毒品所得新臺幣佰元與簡煌洲連帶沒收，如全部或一│
│    │次數所│部不能沒收時，以其與簡煌洲之財產連帶抵償之；扣案之SONY│
│    │載      │ERICSSON廠牌行動電話壹支（含0000000000門號SIM卡壹張） │
│    │        │沒收。                                                │
├──┼────┼───────────────────────────┤
│ 19 │詳如附表│林垂瑩共同販賣第一級毒品，處有期徒刑陸年。未扣案之販賣│
│    │一編號4 │第一級毒品所得新臺幣壹仟元與簡煌洲連帶沒收，如全部或一│
│    │次數所│部不能沒收時，以其與簡煌洲之財產連帶抵償之；扣案之SONY│
│    │載      │ERICSSON廠牌行動電話壹支（含0000000000門號SIM卡壹張） │
│    │        │沒收。                                                │
├──┼────┼───────────────────────────┤
│ 20 │詳如附表│林垂瑩共同販賣第一級毒品，處有期徒刑陸年。未扣案之販賣│
│    │一編號4 │第一級毒品所得新臺幣壹仟元與簡煌洲連帶沒收，如全部或一│
│    │次數所│部不能沒收時，以其與簡煌洲之財產連帶抵償之；扣案之SONY│
│    │載      │ERICSSON廠牌行動電話壹支（含0000000000門號SIM卡壹張） │
│    │        │沒收。                                                │
├──┼────┼───────────────────────────┤
│ 21 │詳如附表│林垂瑩共同販賣第一級毒品，處有期徒刑陸年。未扣案之販賣│
│    │一編號4 │第一級毒品所得新臺幣壹仟元與簡煌洲連帶沒收，如全部或一│
│    │次數所│部不能沒收時，以其與簡煌洲之財產連帶抵償之；扣案之SONY│
│    │載      │ERICSSON廠牌行動電話壹支（含0000000000門號SIM卡壹張） │
│    │        │沒收。                                                │
├──┼────┼───────────────────────────┤
│ 22 │詳如附表│林垂瑩共同販賣第一級毒品，處有期徒刑陸年。未扣案之販賣│
│    │一編號4 │第一級毒品所得新臺幣壹仟元與簡煌洲連帶沒收，如全部或一│
│    │次數所│部不能沒收時，以其與簡煌洲之財產連帶抵償之；扣案之SONY│
│    │載      │ERICSSON廠牌行動電話壹支（含0000000000門號SIM卡壹張） │
│    │        │沒收。                                                │
├──┼────┼───────────────────────────┤
│ 23 │詳如附表│林垂瑩共同販賣第一級毒品，處有期徒刑陸年。未扣案之販賣│
│    │一編號4 │第一級毒品所得新臺幣壹仟元與簡煌洲連帶沒收，如全部或一│
│    │次數所│部不能沒收時，以其與簡煌洲之財產連帶抵償之；扣案之SONY│
│    │載      │ERICSSON廠牌行動電話壹支（含0000000000門號SIM卡壹張） │
│    │        │沒收。                                                │
├──┼────┼───────────────────────────┤
│ 24 │詳如附表│林垂瑩共同販賣第一級毒品，處有期徒刑陸年。未扣案之販賣│
│    │一編號4 │第一級毒品所得新臺幣壹仟伍佰元與簡煌洲連帶沒收，如全部│
│    │次數所│或一部不能沒收時，以其與簡煌洲之財產連帶抵償之；扣案之│
│    │載      │SONY ERICSSON廠牌行動電話壹支（含0000000000門號SIM卡壹│
│    │        │張）沒收。                                            │
├──┼────┼───────────────────────────┤
│ 25 │詳如附表│林垂瑩共同販賣第一級毒品，處有期徒刑陸年。未扣案之販賣│
│    │一編號4 │第一級毒品所得新臺幣壹仟元與簡煌洲連帶沒收，如全部或一│
│    │次數所│部不能沒收時，以其與簡煌洲之財產連帶抵償之；扣案之SONY│
│    │載      │ERICSSON廠牌行動電話壹支（含0000000000門號SIM卡壹張） │
│    │        │沒收。                                                │
├──┼────┼───────────────────────────┤
│ 26 │詳如附表│林垂瑩共同販賣第一級毒品，處有期徒刑陸年。未扣案之販賣│
│    │一編號4 │第一級毒品所得新臺幣壹仟元與簡煌洲連帶沒收，如全部或一│
│    │次數所│部不能沒收時，以其與簡煌洲之財產連帶抵償之；扣案之SONY│
│    │載      │ERICSSON廠牌行動電話壹支（含0000000000門號SIM卡壹張） │
│    │        │沒收。                                                │
├──┼────┼───────────────────────────┤
│ 27 │詳如附表│林垂瑩共同販賣第一級毒品，處有期徒刑陸年。未扣案之販賣│
│    │一編號4 │第一級毒品所得新臺幣壹仟元與簡煌洲連帶沒收，如全部或一│
│    │次數所│部不能沒收時，以其與簡煌洲之財產連帶抵償之；扣案之SONY│
│    │載      │ERICSSON廠牌行動電話壹支（含0000000000門號SIM卡壹張） │
│    │        │沒收。                                                │
└──┴────┴───────────────────────────┘
附錄論罪科刑法條：
毒品危害防制條例第4條第1項
製造、運輸、販賣第一級毒品者，處死刑或無期徒刑；處無期徒
刑者，得併科新臺幣2千萬元以下罰金。